【裁判字號】    91,訴,2519
【裁判日期】    920124
【裁判案由】    違反槍砲彈藥刀械管制條例
【裁判全文】
臺灣臺中地方法院刑事判決                        九十一年度訴字第二五一九號
    公  訴  人  臺灣臺中地方法院檢察署檢察官
    被      告  乙○○  男三十.
    指定辯護人  本院公設辯護人  甲○○
右列被告因違反槍砲彈藥刀械管制條例案件，經檢察官提起公訴（九十一年度偵字第
一六一０五號），本院判決如左：
    主  文
乙○○未經許可，寄藏手槍，累犯，處有期徒刑伍年肆月，併科罰金新台幣壹拾伍萬
元，罰金如易服勞役，以新台幣玖佰元即銀圓參佰元折算壹日。褫奪公權貳年。
扣案之德國Ｈ＆Ｋ廠製ＵＳＰ型口徑九ｍｍ（九×十九ｍｍ）制式半自動手槍壹枝（
含彈匣壹個，槍枝管制編號0000000000號）及制式口徑九ｍｍ子彈壹拾玖
顆，均沒收。
    事  實
一、乙○○於民國八十三年間曾因違反槍砲彈藥刀械管制條例案件，經臺灣高等法院
    臺中分院判處有期徒刑四年確定，並於八十七年十二月一日縮短刑期執行完畢。
    猶不知戒惕悛悔。其於九十一年農曆過年間，因曾借款新台幣（下同）十一萬元
    予年約四十歲之賴明興（綽號「老婆興」，業於九十一年七月十六日死亡），原
    約定一個月後還款，惟賴明興因無力償還，乃於農曆過年後一個月之某日（即九
    十一年三月間某日），在台中市○○路○路邊攤，交付１、具有殺傷力之德國Ｈ
    ＆Ｋ廠ＵＳＰ型口徑九ｍｍ（九×十九ｍｍ）制式半自動手槍一枝（含彈匣一個
    ，槍枝管制編號0000000000號，槍管內具六條右旋來復線）及２、具
    有殺傷力之口徑九ｍｍ（九×十九ｍｍ）制式子彈共計二十八顆（詳如附表所示
    ）予乙○○以為質押之用。乙○○竟予以受寄上開槍彈，並將之藏放於台中縣大
    里市○○街一一二巷五之八號之住處，未經許可無故寄藏上開制式手槍及子彈。
    嗣於九十一年八月十五日凌晨二時許，乙○○將上開制式手槍一枝（含彈匣一個
    及槍內之十五顆制式子彈）藏放於右側腰際，攜至台中縣豐原市○○街一五八號
    藍屋ＫＴＶ包廂內，與不知情之友人許山本、林文煙、賴建道、陳坤呈等人唱歌
    、飲酒，遇警臨檢查獲，並當場在乙○○褲子口袋內查扣內放有制式子彈十三顆
    之黑色小皮包，及上開手槍一枝（含彈匣一個及槍內之十五顆子彈，與上開小皮
    包內之制式子彈共計二十八顆，該二十八顆子彈其中九顆已經內政部警政署刑事
    警察局鑑驗試射擊發）。
二、案經台中縣警察局豐原分局報請臺灣臺中地方法院檢察署檢察官偵查起訴。
    理  由
一、右揭犯罪事實，業據被告乙○○於警訊及偵審時均坦白承認，核與證人即被告之
    友人許山本、林文煙、賴建道、陳坤呈等人於警訊時證述情節相符，且為警查扣
    之手槍一枝（含彈匣一個，槍枝管制編號0000000000號）及子彈二十
    八顆經送鑑驗結果，其中該枝手槍認係德國Ｈ＆Ｋ廠製ＵＳＰ型口徑九ｍｍ（九
    ×十九ｍｍ）之制式半自動手槍，槍號為「0000000」，槍管內具六條右
    旋來復線，機械性能良好，認具殺傷力；又子彈二十八顆，則認均係制式口徑九
    ｍｍ（九×十九ｍｍ）制式子彈（詳如附表所示），認均具殺傷力等情，亦經內
    政部警政署刑事警察局鑑驗明確，有該局九十一年九月三日刑鑑字第０九一０二
    二四一五四號鑑驗通知書一份附偵查卷第三十五頁可稽，足徵被告之自白確與事
    實相符，本件事證明確，被告犯行堪以認定。
二、核被告乙○○未經許可，無故寄藏賴明興所寄放之前開具有殺傷力之制式半自動
    手槍一枝（含彈匣一個）及具殺傷力之制式口徑九ｍｍ子彈二十八顆之行為，分
    別係犯槍砲彈藥刀械管制條例第七條第四項之未經許可寄藏手槍罪及同條例第十
    二條第四項之未經許可寄藏子彈罪，被告同時地寄藏制式槍枝、子彈，係以一行
    為同時觸犯上開二罪名，為想像競合犯，應依刑法第五十五條規定，從一重之未
    經許可寄藏手槍罪處斷。又被告持有前開制式半自動手槍及制式子彈，既係「寄
    藏」之當然結果，自不另就「持有」部分予以論罪，併此敘明。次查，被告乙○
    ○於八十三年間曾因違反槍砲彈藥刀械管制條例案件，經臺灣高等法院臺中分院
    判處有期徒刑四年確定，並於八十七年十二月一日縮短刑期執行完畢等情，有臺
    灣高等法院被告全國前案紀錄表及臺灣臺中地方法院檢察署刑案資料查註紀錄表
    各一份附卷可按，其受有期徒刑之執行完畢後，五年以內再犯有期徒刑以上本案
    之罪，為累犯，應依法加重其刑。爰審酌被告寄藏前開制式手槍及子彈之行為，
    嚴重影響社會治安，暨其犯罪之動機、目的、手段、品行、智識程度、本件犯罪
    情節、犯罪所生之危害及事後坦承犯行態度良好等一切情狀，量處如主文所示之
    刑，併就所處罰金刑部分諭知易服勞役之折算標準，且依其犯罪情節，認有褫奪
    公權之必要，爰並依刑法第三十七條第二項之規定，宣告褫奪公權二年。
三、扣案之德國Ｈ＆Ｋ廠製ＵＳＰ型口徑九ｍｍ（九×十九ｍｍ）之制式半自動手槍
    一枝（含彈匣一個，槍枝管制編號0000000000號及口徑九ｍｍ（九×
    十九ｍｍ）之制式子彈十九顆，均具殺傷力，已如前述，均屬違禁物，而同時為
    警查扣之彈匣一個，應屬上開制式槍枝之一部分，自均應併依刑法第三十八條第
    一項第一款之規定予以宣告沒收。至其餘九顆扣案之制式口徑九ｍｍ子彈，因囑
    託內政部警政署刑事警察局鑑驗，已經試射擊發，有前揭鑑驗通知書可憑，故已
    非屬違禁物，且亦非本案被告所有，供犯罪所用之物，自無庸宣告沒收，附此敘
    明。
據上論斷，應依刑事訴訟法第二百九十九條第一項前段，槍砲彈藥刀械管制條例第七
條第四項、第十二條第四項，刑法第十一條前段、第五十五條、第四十七條、四十二
條第二項、第三十七條第二項、第三十八條第一項第一款，罰金罰鍰提高標準條例第
二條，判決如主文。
本案經檢察官王啟明庭執行職務。
中      華      民      國    九十二    年      一      月    二十四    日
                                        臺灣臺中地方法院刑事第七庭
                                            法  官  曾  佩  琦
右正本證明與原本無異。
如不服本判決，應於送達後十日內向本院提出上訴狀 （須附繕本） ，上訴於台灣高
等法院台中分院。
                                            書記官
中      華      民      國    九十二    年      一      月    二十八    日
附錄本案論罪科刑法條全文：
槍砲彈藥刀械管制條例第七條：
第一項：未經許可，製造、販賣或運輸火砲、肩射武器、機關槍、衝鋒槍、卡柄槍、
        自動步槍、普通步槍、馬槍、手槍或各類砲彈、炸彈、爆裂物者，處死刑、
        無期徒刑或七年以上有期徒刑；處徒刑者，併科新台幣三千萬元以下罰金。
第四項：未經許可，持有、寄藏或意圖販賣而陳列第一項所列槍砲、彈藥者，處五年
        以上有期徒刑，併科新台幣一千萬元以下罰金。
槍砲彈藥刀械管制條例第十二條第四項：
未經許可，持有、寄藏或意圖販賣而陳列子彈者，處五年以下有期徒刑，併科新台幣
三百萬元以下罰金。
附表：
扣案之子彈二十八顆：
一、子彈口徑：均為九ｍｍ（九×十九ｍｍ）。
二、彈殼全長：十九ｍｍ。
三、彈頭形狀（結構）：均為圓頭彈，其中十六顆為鉛彈頭，十二顆為銅包衣彈頭。
四、底火型式：中央底火。
五、彈殼基部外型：無緣彈殼。
六：彈底標記：１、八顆為「ＷＩＮ、９ｍｍ、ＬＵＧＥＲ」。
              ２、六顆為「ＰＭＣ、９ｍｍ、ＬＵＧＥＲ」。
              ３、六顆為「ＡＣＰ、９ｍｍ、９６」。
              ４、五顆為「ＡＣＰ、９ｍｍ、ＬＵＧＥＲ、９７」。
              ５、一顆為「ＡＰ、９ｍｍ、ＬＵＧＥＲ」。
              ６、一顆為「９×１９、Ｌ、９３、Ｙ」。
              ７、一顆為「Ｇ．Ｆ．Ｌ．９ｍｍ、ＬＵＧＥＲ」。
上開子彈二十八顆（已試射九顆），均認係口徑：均為９ｍｍ（９×１９ｍｍ）制式
子彈，認均具殺傷力。


司法院資訊處製作；財團法人民間司法改革基金會備份。
